【裁判字號】    89,自,771
【裁判日期】    900226
【裁判案由】    詐欺
【裁判全文】
台灣台中地方法院刑事裁定                          八十九年度自字第七七一號
    自  訴  人  乙○○○○限公司  設台中市○○區○○路一段五五一號
    代  表  人  張秋菊
    代  理  人  賴韋丞
    被      告  甲○○
右列被告因詐欺案件，經自訴人提起自訴，本院裁定如左：
    主  文
自訴駁回。
    理  由
一、本件自訴意旨略稱：被告甲○○與其妻丙○○（已另行審結）於民國八十九年七
    月十三日至十五日向自訴人公司提貨，品名Ａ５、Ａ７（手採高山茶）、數量：
    一百二十斤、單價：新台幣（下同）四百元整，共計金額為四萬八千元整，提貨
    時被告甲○○宣稱因現金不足約定出貨隔天即送期票（一個月內）到自訴人公司
    入帳，自訴人公司因被告信誓旦旦，且為貿易商，遂相信被告甲○○而出貨。但
    被告甲○○卻未與自訴人公司聯絡，自訴人公司經多方查詢得知被告甲○○已於
    八十九年七月十八日前往大陸至今未回國。自訴人公司與丙○○聯絡云茶葉有品
    質上問題或其它問題可退回，丙○○宣稱不是品質問題她會聯絡甲○○處理。但
    仍無回訊，自訴人公司於八月底再次向丙○○追索茶葉一事，但丙○○依然藉詞
    託無意處理，自訴人公司寄發存證信函後，經以查無此人而遭退回。被告甲○○
    與丙○○二人自始即蓄意不良存心欺騙，買空賣空之行為已侵害自訴人公司之利
    益，因認被告甲○○與丙○○共同涉犯刑法第三百三十九條第一項之詐欺取財罪
    嫌云云。
二、按法院或受命推事於自訴案件第一次審判期日前訊問及調查結果，如認為案件有
    刑事訴訟法第二百五十二條至第二百五十四條之情形者，得以裁定駁回其自訴，
    同法第三百二十六條第三項定有明文。又按刑法第三百三十九條第一項之詐欺取
    財罪係以意圖為自己或第三人不法之所有，以詐術使人將本人或第三人之物交付
    為構成要件。本件被告甲○○於通緝到案，經訊問後，堅詞否認有何詐欺犯行，
    辯稱：雖有向自訴人公司提取上開貨品，惟當時言明待茶葉售出後，收到款項，
    始繳回自訴人公司，嗣因有事前往大陸，委由其妻丙○○代為處理，不知貨款尚
    未繳回自訴人公司等語。經查，自訴人代理人賴韋丞於九十年二月二十日本院調
    查中陳述：其公司係因八十九年間有多起交易未將貨款繳回，為追回貨款，始向
    未繳回貨款之人提起詐欺自訴；因甲○○與其公司老闆係屬舊識，故當時確實言
    明先將茶葉交予甲○○，待賣出後，再由甲○○將貨款繳回公司等語，核與被告
    甲○○前揭辯詞相符，足認被告甲○○應無施用詐術，使自訴人陷於錯誤而交付
    財物之犯行。且被告甲○○既與自訴人公司達成和解，有和解書一紙在卷可稽，
    益徵其無詐欺之犯意甚明。本件應屬民事債務不履行之問題，自訴人應循民事途
    逕解決，始為正道，其以被告甲○○未清償債務，即認其涉犯詐欺罪嫌，顯屬率
    斷，又被告甲○○之行為既與前述之詐欺罪構成要件不合，即不能令負該罪責，
    被告甲○○犯罪嫌疑顯有不足，核有刑事訴訟法第二百五十二條第十款所規定之
    情形，參照前揭說明，爰以裁定駁回自訴人之自訴。
據上論斷，應依刑事訴訟法第三百二十六條第三項、第二百五十二條第十款，裁定如
主文。
中      華      民      國    九十      年      二      月    二十六    日
                                臺灣臺中地方法院刑事第六庭
                                    法官  許  月  馨
右正本證明與原本無異。
如不服本裁定，應於裁定送達後五日內，向本院提出抗告狀抗告於台灣高等法院台中
分院（須附繕本）。
                                    書記官
中      華      民      國    九十      年      二      月    二十六    日


司法院資訊處製作；財團法人民間司法改革基金會備份。
